# 土地使用权退回

提问人：prettypearl 时间：2014-12-30 11:24:50
现有一企业（工业企业）去年通过政府出让，获得一土地使用权，打算生产扩建，并已正常计提摊销，现发现该地块存在瑕疵，经与政府沟通后，现政府同意退回该地块并全额退还土地出让金。有几个疑惑想请教各位老师： 1 ）这种情况属于政策性搬迁吗？这个例子应该不属于政府主导的带公益性质的搬迁。 2 ）土地使用权的退回在会计上怎么处理比较恰当？是直接冲减土地成本及累计摊销，还是按资产处置处理？我个人意见是按资产处置处理较妥。 3 ）如果按处置资产的话，退回的土地出让金大于处置资产的净值，会产生处置收益？这种收益需要交营业税及附加吗?

回答人：chenyiwei
该交易不属于政策性搬迁，应属于原交易的撤回。退回的出让金大于交回土地时土地使用权账面价值的差额（相当于累积摊销）可冲减当期管理费用。